臺灣臺北地方法院簡易民事判決
110年度北簡字第16802號
原      告  王永祥
被      告  滕允潔
上列當事人間請求損害賠償事件，本院判決如下：
    主  文
原告之訴駁回。
訴訟費用新臺幣壹仟貳佰貳拾元由原告負擔。
    理  由
一、按原告之訴，依其所訴之事實，在法律上顯無理由者，法院
    得不經言詞辯論，逕以判決駁回之；簡易訴訟程序，除本章
    別有規定外，仍適用第一章通常訴訟程序之規定，民事訴訟
    法第249條第2項第2款、第436條第2項分別定有明文。所謂
    原告之訴，依其所訴之事實，在法律上顯無理由者，係指依
    原告於訴狀內記載之事實觀之，在法律上顯然不能獲得勝訴
    之判決者而言（最高法院109年度台上字第1074號、108年度
    台上字第1225號、107年度台上字第1662號判決意旨參照）
    。
二、經查，本件原告起訴狀訴之聲明載：「被告侵害原告訴訟權
    ，應賠償原告新臺幣（下同）12萬元」，暨事實及理由欄載
    ：「原告對於臺灣高等法院105年度上字第466號確定判決提
    起再審之訴，審判長滕允潔以民事訴訟法第505條、第444條
    第1項但書限原告於3日內如數補繳到院，但民事訴訟法並無
    此規定，由於認識了林辰彥律師使原告賠上百萬元和一生的
    光陰，這1,500元是原告1個月的生活費用，要給原告時間去
    籌措，限72小時內如數補繳，侵害到原告訴訟權，對於所受
    損害依法請求賠償，乃起訴主張被告侵害原告訴訟權，請求
    被告應賠償原告120,000元」等語（見本院110年度訴字第49
    89號卷第7頁），依原告於訴狀內記載之事實觀之，在法律
    上顯然不能獲得勝訴之判決，其要件即有欠缺。嗣經本院於
    民國110年10月25日裁定命原告於5日內補正民事訴訟法第24
    9條第2項第2款要件之欠缺，逾期不補正，即駁回原告之訴
    （見本院卷第15頁）。該裁定已於110年10月28日送達原告
    ，有送達證書足以證明（見本院卷第17頁）。而原告僅於11
    0年11月1日具狀陳報：「原告於前狀中指林辰彥律師使原告
    賠上百萬元和一生的光陰，林律師在起訴狀中使用了奇怪的
    法律見解，只是以為未精研法律。原告父親過世後，弟弟王
    永傑在用餐時才說，林律師找他們討論如何打官司。律師的
    道德水平應高於常人，收了律師費卻幫對造當事人很不應該
    。原告受到敗訴確定羈束一直敗訴，更不敢去找律師。上述
    情節王永傑可作證」等語（見本院卷第19頁），惟未就其起
    訴主張被告侵害其訴訟權，請求被告應賠償120,000元，而
    依訴狀內記載之事實觀之，在法律上顯然不能獲得勝訴判決
    之要件欠缺乙節，依法補正之；且逾期迄今仍未補正，亦有
    本院收狀資料查詢清單、收文資料查詢清單在卷可參（見本
    院卷第21頁、第23頁）。準此，原告之訴在法律上顯無理由
    ，爰不經言詞辯論，逕以判決駁回之。
三、據上論結，依民事訴訟法第436條第2項、第249條第2項第2
    款、第78條，判決如主文。本件訴訟費用額，依後附計算書
    確定如主文所示之金額。
中　　華　　民　　國　　110 　年　　11　　月　　4 　　日
                  臺北簡易庭    法  官  詹慶堂
計算書
項　　　　目             金 　額（新臺幣）　　   備註
第一審裁判費　　　       1,220元
合　　　　計　　　       1,220元　　　　　　　　　
上列正本係照原本作成。
如不服本判決，應於判決送達後20日內向本院提出上訴狀（須按
他造當事人之人數附繕本）。如委任律師提起上訴者，應一併繳
納上訴審裁判費。
中　　華　　民　　國　　110 　年　　11　　月　　4 　　日
                                書記官  馬正道